臺灣嘉義地方法院刑事判決　　　　　　　　　　　　　九十一年度易字第二一一號
　　公　訴　人　臺灣嘉義地方法院檢察署檢察官
　　被　　　告　丁○○
右列被告因傷害案件，經檢察官提起公訴（九十一年度偵字第一六一八號），本院判
決如左：
    主  文
丁○○共同傷害人之身體，處有期徒刑陸月，如易科罰金，以參佰元折算壹日。
    事  實
一、緣丁○○於民國九十一年一月五日二十時許，接受丙○○之弟陳金光之邀請至嘉
    義市○○路○段「歌琳頓ＫＴＶ」為丙○○慶生，而丁○○又邀同甲○○（另經
    本院判決）及綽號「王仔」「阿志」年籍不詳之男子前往，其間因乙○○向「王
    仔」索取一支香煙，「王仔」並未攜帶香煙，乙○○遂向「王仔」罵以三字經並
    譏稱：「沒有煙如何出來混」而引起丁○○等人之不滿，憤而離席，「王仔」遂
    以電話招來多名年籍不詳之男子，與丁○○、甲○○、「阿志」等人，共同基於
    傷害乙○○之犯意，於「歌琳頓ＫＴＶ」門口等待，同月六日凌晨零時許，丁○○等人見乙○○等走出，遂持禁止停車鐵架或徒手毆打乙○○，丁○○則以腳踢
    踹乙○○一腳，使乙○○受有頭部外傷併頭皮裂傷、雙手挫擦傷、右腳踝挫傷等
    之傷害，丙○○見狀欲行勸架，甲○○等人另以超過前開傷害乙○○之犯意，毆
    打丙○○，嗣經路人報警，為警查獲。
二、案經乙○○、丙○○訴由嘉義市警察局第二分局報請臺灣嘉義地方法院檢察署檢
    察官偵查起訴。
    理  由
一、訊據被告丁○○固坦承於歌琳頓ＫＴＶ內與乙○○發生糾紛並於乙○○等人遭毆
    傷時在場，惟矢口否認有何傷害之犯行，辯稱：我沒有打乙○○云云。經查：
    （一）丁○○以腳踢踹乙○○等人之犯行，業據告訴人乙○○於警訊時指述稱：
          「我於九十一年一月六日零時許，我和朋友丙○○在嘉義市○○路○段歌
          琳頓ＫＴＶ前遭丁○○及他叫來的朋友毆打，當時我和丙○○與丁○○都
          在包廂內唱歌：：丁○○就先離開ＫＴＶ之後，我和丙○○離開ＫＴＶ走
          出大門時，丁○○叫了很多人拿禁止停車之鐵架及拳頭毆打我和丙○○：
          ：」於本院調查時更指述稱：「被告有用腳踢我，沒有拿工具：：」，核
          與證人陳星光於警訊時證稱：「我們於九十一年一月六日凌晨零時多喝酒
          結束後，離開歌琳頓ＫＴＶ大門後，與我們一起飲酒之朋友乙○○隨即在
          歌琳頓ＫＴＶ大門前馬路遭先前在包廂一起喝酒之丁○○及其二位友人找
          來之多人圍毆：：」證人方建富於警訊時亦證稱：「當時我有與乙○○、
          丙○○等多人一起唱歌喝酒。直至九十一年一月六日凌晨零時多結束。而
          我們離開歌琳頓ＫＴＶ大門之後，隨即有一群人圍毆乙○○：：丁○○有
          以腳踹乙○○受傷：：」證人黃文亮於警訊時亦證稱：「：：直至九十一
          年一月六日凌晨零時多結束。而我們離開歌琳頓ＫＴＶ大門之後，隨即有
          一群人圍毆乙○○：：」相符，且有財團法人天主教聖馬爾定醫院出具之
          診斷證明書一紙附卷可參，足佐告訴人乙○○之指述應為實在。
    （二）至於本案發生糾紛之因，被告丁○○於警訊時自承稱：「於九十一年元月
          五日二十時許丙○○的弟弟陳星光打電話給我，邀我到嘉義市○○路○段
          歌琳頓ＫＴＶ一起參加他哥哥的生日，於是我又找了綽號”王仔””阿志
          ””老倉”（真實姓名年籍住址不詳）一起前往唱歌喝酒，喝酒時在一一
  七包廂內，因我的朋友王仔與乙○○有言語上的衝突，（就是乙○○罵三
          字經及說沒有煙怎麼出來混等語）於是我與一前往喝酒的人”王仔”、”
          阿志”、”老倉”等三人便先行出包廂外，而在包廂外”王仔心裡不爽，
          便又邀集了二十多人至歌琳頓ＫＴＶ門外馬路等候乙○○出來，而至一月
          六日凌晨零時許，乙○○等人一起走出ＫＴＶ，首先”王仔”便先出手毆
          打乙○○，其他人便一起加圍毆：：」核與共犯甲○○於警訊時自白稱：
          「起因是民國九十一年一月五日晚間二十三時許丁○○受邀嘉義市○○路
          歌琳頓ＫＴＶ唱歌，我與綽號”阿志”、”王仔”陪同丁○○前往ＫＴＶ
          唱歌，唱歌期間在包廂內因綽號”王仔”與對方包廂內的人（丁○○的朋
          友其中一人乙○○）發生口角，之後”王仔”便叫人前至ＫＴＶ大門外等
          候對方的人，一直到一月六日凌晨零時許見到與”王仔”發生口角的許富
          信，我們便上前：：毆打乙○○，而毆打之際，又有一人（就是丙○○）
          上前勸阻，也被我們毆打：：」相符，足見本案之起因係因告訴人乙○○
          於ＫＴＶ與綽號”王仔”之人發生口角所引起，”王仔”乃被告丁○○所
          攜同參加丙○○慶生會之人，竟使王仔遭受辱罵及譏諷，被告丁○○自會
          對告訴人乙○○產生不滿，被告辯稱其並無毆打告訴人乙○○，自難採信
          ，綜上所述，本案事證明確，被告丁○○犯行應堪認定。
二、核被告丁○○所為，其傷害告訴人乙○○之身體，係犯刑法第二百七十七條第一
    項之傷害罪。被告丁○○與甲○○、綽號”王仔”、”阿志”及其餘參與毆傷乙○○之十餘人，有犯意聯絡、行為分擔，均為共同正犯。爰審酌被告並無前科紀
    錄，品行、素行尚稱良好、夥同十餘名男子毆打被害人、對被害人所生危害非輕
    、犯罪後狡卸其詞、毫無悔意，且未與告訴人和解等情，量處如主文所示之刑，
    併諭知易科罰金之折算標準，以資懲儆。
三、公訴意旨另以：被告丁○○、甲○○、”阿志””王仔”夥同十餘名不詳姓名之
    成年男子，毆打丙○○，致丙○○受有頭部外傷併腦震盪等之傷害，經查：
    （一）本案係導因於告訴人乙○○與”王仔”間之口角，已如前述，另參酌告訴
          人丙○○於警訊時稱：「我們離開歌琳頓ＫＴＶ大門之後，因五看到許富
          信在大門前馬路遭在包廂一起喝酒之丁○○及其二位友人找來之多人圍毆
          ，之後上前勸阻，亦遭其多人毆打：：」證人陳星光亦證稱：「：：許富
          信隨即在歌琳頓ＫＴＶ大門馬路遭先前在包廂一起喝酒之丁○○及其二位
          有人找來之多人圍毆，而我哥哥陳金年看到上前勸阻，亦遭其多人一起毆
          打：：」證人方建復亦證稱：「隨即有一群人毆打乙○○，而丙○○見狀
          上前勸架，亦遭毆打成傷：：」證人黃文亮證稱：「隨即有一群人圍毆許
          富信，而丙○○見狀上前勸架，亦遭毆打成傷：：」足證被告等人所欲毆
          打之對象，應係乙○○而非丙○○。
    （二）告訴人丙○○於本院調查時亦稱：「被告沒有打我：：」既被告人等所欲
          毆打之對象為乙○○而非丙○○，另參酌乙○○遭毆打，告訴人丙○○是
          否出面勸架本非被告所得預見，被告丁○○亦未動手毆打丙○○，是就陳
          金田傷害部分，應係超過被告等之傷害犯意範圍，而以當時人數之眾、場
          面之亂，應非被告丁○○所得控制，是就丙○○遭傷害部分，丁○○應無
          犯意聯絡、行為分擔，此外查無其他積極證據足資證明被告確有公訴人所
          指傷害告訴人丙○○之犯行，惟公訴人認此部分與前開有罪部分之犯行，
          有裁判上一罪之關係，自不另為無罪之諭知，附此敘明。
據上論斷，應依刑事訴訟法第二百九十九條第一項前段，刑法第二百七十七條第一項
、第二十八條、第四十一條第一項前段，罰金罰鍰提高標準條例第一條前段、第二條
，判決如主文。
本案經檢察官游悅晨到庭執行職務
中      華      民      國     九十一    年      五     月     二十一   日
                                      臺灣嘉義地方法院刑事第三庭
                                          法  官   康  存  真
右正本證明與原本無異。
如不服本判決，應於判決送達後十日內，向本院提出上訴狀。
中      華      民      國     九十一    年      五     月     二十一   日
                                          書記官   胡  祥  生
